臺灣新竹地方法院刑事判決　　　　　　　 96年度訴字第519號
　　公　訴　人　臺灣新竹地方法院檢察署檢察官
　　被　　　告　甲○○
　　　　　　　　　　　　　0號.
　　　　　　　　（現因另案在臺灣新竹監獄新竹分監執行中）
上列被告因違反毒品危害防制條例案件，經檢察官提起公訴（96
年度毒偵字第1078號），本院依簡式審判程序判決如下：
    主  文
甲○○施用第一級毒品，累犯，處有期徒刑捌月，扣案之海洛因
（合計淨重貳壹點伍壹公克）均沒收銷燬；另扣案之包裝袋拾貳
個均沒收。又施用第二級毒品，累犯，處有期徒刑陸月。應執行
有期徒刑壹年，扣案之海洛因（合計淨重貳壹點伍壹公克）均沒
收銷燬；另扣案之包裝袋拾貳個均沒收。
    事  實
一、甲○○前於民國91年間，因違反毒品危害防制條例案件，經
    臺灣桃園地方法院於92年9月15日以92年度壢簡字第696號判
    處有期徒刑3月、諭知易科罰金折算標準確定，並於94年9月
    27日執行完畢。
二、甲○○前於88年間，因施用毒品案件，經臺灣高雄地方法院
    以88年度毒聲字第901號裁定送觀察、勒戒後，認無繼續施
    用毒品傾向，於88年2月12日執行完畢而出所，由臺灣高雄
    地方法院檢察署檢察官以88年度偵字第3963號不起訴處分確
    定。又於91年間，因2犯施用毒品案件，經臺灣桃園地方法
    院以91年度毒聲字第1600號裁定送觀察、勒戒後，認有繼續
    施用毒品傾向，再經該院以92年度毒聲字第994號裁定令入
    戒治處所施以強制戒治，並因執行成效良好而停止戒治，迄
    於93年3月25日因保護管束期滿而視為執行完畢。
三、甲○○仍不知悔改，復於上開強制戒治執行完畢後5年內，
    基於施用第二級毒品安非他命之犯意，於96年5月19日上午1
    1時許，在其位於新竹縣寶山鄉○○村○○鄰○○路370號住處
    內，以將安非他命置於玻璃球內加熱吸食煙霧之方式，施用
    安非他命1次。另基於施用第一級毒品海洛因之犯意，於96
    年5月20日中午某時，亦在新竹縣寶山鄉○○村○○鄰○○路3
    70號住處內，將海洛因摻入香煙點火吸食煙霧之方式，施用
    海洛因1次。嗣為警於96年5月20日下午5時50分許，在設於
    苗栗縣頭份鎮○○路128號之「為恭紀念醫院」11樓1111號
    病房內查獲，並扣得甲○○所有之海洛因12包（合計淨重21
    .51公克、空包裝重4.5公克）。
四、案經苗栗縣警察局頭份分局報請臺灣苗栗地方法院檢察署檢
    察官呈請臺灣高等法院檢察署檢察長令轉臺灣新竹地方法院
    檢察署檢察官偵查起訴。
    理  由
甲、程序部分：
    本件被告甲○○所犯施用毒品罪，係非死刑、無期徒刑、最
    輕本刑為3年以上有期徒刑之罪，被告於本院準備程序進行
    中，就被訴事實為有罪之陳述，經本院合議庭認合於刑事訴
    訟法第273條之1第1項之規定，裁定進行簡式審判程序，合
    先敘明。
乙、實體部分：
一、證據
（一）訊據被告甲○○對於事實三所載犯罪事實，於本院準備程
      序、審理中均供承不諱，而被告為警查獲所採集之尿液（
      代號：96C157），經送正修科技大學超微量研究科技中心
      檢驗結果，呈海洛因經人體代謝後之鴉片類陽性反應、安
      非他命類陽性反應，此有真實姓名代號對照表、正修科技
      大學超微量研究科技中心於96年6月1日出具之檢驗報告附
      卷可稽（見毒偵字第717號偵查卷第102、103頁）。又同
      日為警查獲白粉12包，經送法務部調查局檢驗結果，認係
      第一級毒品海洛因合計21.51公克（包裝重4.5公克），此
      有法務部調查局於96年6月18日出具之調科壹字第0962305
      2420號鑑定通知書在卷足憑（見同上偵查卷第101頁）。
      是認被告上開自白內容應與事實相符，其施用第一級毒品
      海洛因、第二級毒品安非他命等犯行，均堪予認定。
（二）被告前於88年間，因施用毒品案件，經臺灣高雄地方法院
      以88年度毒聲字第901號裁定送觀察、勒戒後，認無繼續
      施用毒品傾向，於88年2月12日執行完畢而出所，由臺灣
      高雄地方法院檢察署檢察官以88年度偵字第3963號不起訴
      處分確定。又於91年間，因2犯施用毒品案件，經臺灣桃
      園地方法院以91年度毒聲字第1600號裁定送觀察、勒戒後
      ，認有繼續施用毒品傾向，再經該院以92年度毒聲字第99
      4號裁定令入戒治處所施以強制戒治，並因執行成效良好
      而停止戒治，迄於93年3月25日因保護管束期滿而視為執
      行完畢等情，有臺灣高等法院被告前案紀錄表、在監在押
      全國紀錄表在卷可按，被告於上開強制戒治執行完畢後5
      年內再犯本案施用第一級毒品、第二級毒品犯行，自應依
      法予以論科。
二、論罪科刑
（一）核被告所為，係犯毒品危害防制條例第10條第1項之施用
      第一級毒品罪、同條例第10條第2項之施用第二級毒品罪
      。其分別持有第一級毒品海洛因、第二級毒品安非他命之
      低度行為，各為其施用第一級毒品海洛因、第二級毒品安
      非他命之高度行為所吸收，皆不另論罪。
（二）被告所犯之施用第一級毒品罪、施用第二級毒品罪，犯意
      各別，行為互殊，且犯罪構成要件不同，應予分論併罰。
（三）被告前於民國91年間，因違反毒品危害防制條例案件，經
      臺灣桃園地方法院於92年9月15日以92年度壢簡字第696號
      判處有期徒刑3月、諭知易科罰金折算標準確定，並於94
      年9月27日執行完畢等情，有臺灣高等法院被告前案紀錄
      表、在監在押全國紀錄表在卷可按，被告前受有期徒刑之
      執行完畢後，其於5年以內故意再犯本件有期徒刑以上之2
      罪，皆為累犯，應依刑法第47條第1項之規定，均加重其
      刑。
（四）爰審酌被告無視法令之禁止，前已因施用毒品案件，經裁
      定送觀察勒戒、強制戒治後，竟再度施用足以導致精神障
      礙及生命危險之成癮性毒品，顯無悔改之意，兼以施用毒
      品所生危害以自戕健康為主，及其犯後坦承犯行等一切情
      狀，量處如主文所示之刑，並定其應執行之刑。
三、沒收部分
（一）扣案之海洛因（合計淨重21.51公克），核屬毒品危害防
      制條例所定之第一級毒品，應依毒品危害防制條例第18條
      第1項前段之規定，不問屬於被告與否，併予宣告沒收銷
      燬。
（二）另扣案之海洛因包裝袋12個，均為被告所有、供其為施用
      海洛因所用之物，業據被告於本院供承在卷，依刑法第38
      條第1項第2款之規定，併予宣告沒收。
四、據上論斷，應依刑事訴訟法第273條之1第1項、第299條第1
    項前段，毒品危害防制條例第10條第1項、第2項、第18條第
    1 項前段，刑法第11條前段、第47條第1項、第51條第5款、
    第38條第1項第2款，判決如主文。
本案經檢察官張凱絜到庭執行職務。
中　　華　　民　　國　　96　　年　　10　　月　　9 　　日
                          刑事第三庭法    官    黃美文
以上正本證明與原本無異。
如不服本判決應於收受本判決後10日內向本院提出上訴書狀，其
未敘述上訴理由者，並得於提起上訴後10日內向本院補提理由書
狀 (均須按他造當事人之人數附繕本)「切勿逕送上級法院」。
中　　華　　民　　國　　96　　年　　10　　月　　9 　　日
                                    書 記 官    陳怡芳
附錄本案論罪科刑法條全文：
毒品危害防制條例第10條
施用第一級毒品者，處 6 月以上 5 年以下有期徒刑。
施用第二級毒品者，處 3 年以下有期徒刑。
